# 关于用非货币性资产增资子公司如何会计处理

提问人：futurecola 时间：2015-02-25 20:26:58
看了不少贴子，但还是有些不大明白，请大家指教 子公司原注册资本 1500 万元，母公司投资成本 900 万元，持有A子公司60%的股份(控制)。 2014 年，子公司增加注册资本 1500 万元，其中少数股东以货币资金增资，母公司以房地产增资，房地产原账面价值 800 万元，评估值 1000 万元，投资作价 1000 万元，其中实缴注册资本 900 万元 母公司的账务处理是否正确？ 1 ，借：长期股权投资 800贷：固定资产 800 不考虑其他业务 借：所得税 50 贷：应交税金 50 2，长期股权投资账面价值 1700 万元，计税基础1900 万元，确认递延所得税资产 25 借：递延所得税资产 50 贷：所得税费用 50 如果打算长期持有，是否可以不确认递延所得税资产?
子公司的账务处理是否正确？ 1 ，借：固定资产 1000 贷：实收资本 900 资本公积 100
合并报表对子公司报表的调整分录是否正确？ 借：资本公积 100 实收资本 100 贷：固定资产 200简化处理，假设按 20 年计提折旧 借：累计折旧 10 贷： 管理费用 10
调整后合并报表上，该房地产的账面价值 760 万元（800-40）， 计税基础 950 万元（1000-50），可抵扣时间性差异 190 万元，是否需要确认递延所得税资产？

回答人：chenyiwei
你在主帖和 3 楼的理解基本是合理的。基本原则是： 1 、母公司个别报表层面将以非货币性资产对子公司增资作为非货币性资产交换，根据有无商业实质确定是否在个别报表层面确认该资产的处置损益，以及增资的投资成本是否按该资产的公允价值计量。 2 、子公司个别报表层面，如果母公司投入的资产不构成企业合并准则所指的“业务”，则以公允价值对其进行初始计量，同时确认实收资本和资本公积。 3 、合并报表层面，无论各方的个别报表层面如何处理，该用于出资的资产均应按照以原先母公司个别报表层面的原值为基础持续计算的金额计量，抵销内部交易损益和对应的资产增值或资本公积影响。 4 、如果母公司在可预见的未来没有处置子公司股权的计划，则个别报表层面不就该股权投资确认递延所得税资产。 5 、合并报表层面，按照《企业会计准则解释第 1 号》第九条的规定确认与被抵销的内部交易损益相关的递延所得税资产。

提问人：futurecola 时间：2015-02-25 22:10:48
谢谢陈老师，我 2 楼的账务处理对么？

回答人：chenyiwei
应可以。是合并报表层面确认递延所得税资产的分录？

提问人：futurecola 时间：2015-02-25 23:30:18
是啊，陈老师， 2 楼合并报表层面确认递延所得税资产的分录对么？

回答人：chenyiwei
基本合理。在确保子公司未来有足够多应纳税所得额的前提下，合并报表层面可按子公司的适用税率确认递延所得税资产47.5万。该部分确认递延所得税的损益影响应按比例分配给少数股东。

提问人：呼叫帮助 时间：2018-04-21 18:26:48
chenyiwei回复 可供出售金融资产有部分是货币性资产（如可供出售债务工具投资），有部分是非货币性资产（如可供出售权益工具投资）。对於前者，期末也应当确认汇兑损益并计入当期损益，如同对“持有至到期投资”和“贷款和应收款项”这两类金融资产一样；
对于后者，其汇率变动影响体现在公允价值变动影响中，一并计入其他综合收益，不单独确认汇率变动影响的汇兑损益。 陈版，请教您可供出售债务工具投资为什么是货币性资产，怎么理解？

回答人：chenyiwei
凡是到期值为固定的货币金额的资产，都是货币性资产。